【裁判字號】    90,親,109
【裁判日期】    901210
【裁判案由】    確認親子關係存在
【裁判全文】
臺灣桃園地方法院民事判決  九十年度親字第一○九號
    原      告  乙○○
                            送.
    被      告  丙○○
    特別代理人  丁○
右當事人間確認親子關係存在事件，本院判決如左：
    主      文
確認原告與被告間之父子關係存在。
訴訟費用由被告負擔。
    事      實
甲、原告方面：
一、聲明：如主文所示。
二、陳述：
（一）、原告於民國八十三年七月間與泰國籍女子（稱呼為小霜）同居並發生關係，
        嗣該名女子懷孕並於八十四年六月十七日產下乙名男嬰，數日後該女子藉口
        外出即行離去，迄今仍去向不明，原告為該名男嬰取名為丙○○後，雖曾尋
        找該女，但迄今仍下落不明，因丙○○生母行蹤不明，且又無出生證明，戶
        政機關遂不准辦理認領登記，致二造父子關係無從確定，茲因被告已屆學齡
        ，倘二造父子關係仍無從確定，被告將無從入學就讀，不僅剝奪其受教育之
        權利，亦將嚴重影響其人格之發展，原告多年來為被告入籍事宜奔波，至今
        仍無法解決。
（二）、查兩造經長庚醫院林口醫學中心臨床病理科於九十年九月三日採驗二造之遺
        傳標記，檢驗結論為不能排除二造之親子關係，有關「累積親子關係係數」
        ，為一○五○三七點○九，親子關係概率為百分之九九．九九九，足見，二
        造父子關係信而有徵。
（三）、又被告既係經血緣鑑定為原告親生之子，且由原告撫育長大，依民法第一千
        零六十五條第一項之規定，應視為原告之婚生子，詎戶政機關竟以其母身分
        不詳，而不准辦理認領登記，致二造父子關係無從確定，而此法律上不確定
        狀態非提起本件確認訴訟無從除去，是原告有即受確認判決之法律上利益甚
        明。
三、證據：提出戶籍謄本、財團法人長庚紀念醫院親子鑑定報告等為證。
乙、被告方面：
一、聲明：同意原告之請求。
二、陳述：原告確為其之親生父親。
     理      由
一、按確認法律關係之訴，非原告有即受確認判決之法律上利益者，不得提起之；確
    認證書真偽或為法律關係基礎事實存否之訴，亦同，民事訴訟法第二百四十七條
    第一項定有明文，又縱使當事人間就身分關係之存否並不爭執，惟如有辦理戶籍
    上之登記，使身分關係明確之必要時，亦非不得認為有確認之利益，蓋親子關係
    攸關父母子女間之扶養、繼承等權利義務甚鉅，如因戶籍上未就親子關係為登記
    ，致父母子女間於私法上之身分關係尚非明確，而有不安之狀態存在，且此種不
    安之狀態得以確認判決除去，即應認原告有即受確認判決之法律上利益，查本件
    原告主張其係被告之生父，自幼撫育被告，依法視為認領，但戶政事務所拒絕受
    理認領登記，揆諸上開說明，應認原告有訴請確認兩造間父子關係存在之法律上
    利益。
二、原告主張伊自幼撫育被告，且兩造間有血緣關係，除經被告認諾在卷外，復據其
    提出戶籍謄本、財團法人長庚紀念醫院九十年九月十日親子鑑定報告書各乙紙為
    證，依鑑定報告書所載：累積親子關係係數 (CPI)為105037.09，就是說乙○○
    是丙○○親生父親這一個可能性與任何中國男人偶然具有是丙○○親生父親所必
    須具備的基因半型（Ｏbligatory  genes）這一個可能性相比，大約為105037.0
    9倍，又親子關係概率（ＰＰ）為99.9990%，也就是說乙○○與丙○○之父子關
    係確定率為99.9990%，因此乙○○是丙○○親生父親這一個假設由此次測試已實
    務上可以證實，亦即不能排除乙○○與丙○○之親子關係，足認兩造間確有親子
    關係，是原告請求確認兩造間父子關係存在，為有理由，應予准許。
三、據上論結，原告之訴為有理由，依民事訴訟法第七十八條，判決如主文。
中      華      民      國    九十      年     十二     月      十      日
                                        臺灣桃園地方法院民事第一庭
~B法      官  林信旭
右正本證明與原本無異
如對本判決上訴須於判決送達二十日內向本院提出上訴狀
中      華      民      國    九十      年     十二     月      十      日
~B法院書記官  陳美年


司法院資訊處製作；財團法人民間司法改革基金會備份。
